# 请教陈版，未约定期限的租赁协议如何进行处理

提问人：依然 乐 陶 时间：2022-03-28 11:36:26
请教陈版主：关于新租赁准则。 我公司目前签定了一个无期限的租赁合同，但是按照实际情况，我公司很可能长期租用，由于没有约定租赁期限，所以不太清楚目前账务如何处理，是否可以按照短期租赁简化处理呢？谢谢！

回答人：chenyiwei
根据新租赁准则规定，承租人有续租选择权，即有权选择续租该资产，且合理确定将行使该选择权的，租赁期还应当包含续租选择权涵盖的期间；承租人有终止租赁选择权，即有权选择终止租赁该资产，但合理确定将不会行使该选择权的，租赁期应当包含终止租赁选择权涵盖的期间；包含购买选择权的租赁不属于短期租赁。
据此，应根据租赁协议条款、租赁资产对本企业经营活动的重要性和可替代性、本企业的未来经营规划、续租价格的吸引力、终止租赁可能的损失等多方面因素，综合权衡确定租赁期，据此确认使用权资产和租赁负债。不能直接按短期租赁简化处理。